ACORDAO-COMPLETO-2353606

ACÓRDÃO DE RELAÇÃO

ACÓRDÃO DE RELAÇÃO 3548/2019 ATA 17/2019 - SEGUNDA CÂMARA

Acórdão 3548/2019-TCU-Segunda Câmara
Considerando que a presente representação foi formulada pelo Exmo. Sr. Antônio Nilo Rayol Lobo Segundo, como Procurador da República em Garanhuns - PE, com a apresentação do Ofício n° 1088/2016/GAB/MPF/PRMI~AR-1° OF e a cópia integral do Procedimento Administrativo nº 1.26,005,00XXX.612015-XX, para ciência e adoção das providências entendidas cabíveis, anunciando que "médicos do Hospital Regional Dom Moura em Garanhuns/PE recebem salários sem cumprir a carga horária para a qual foram contratados";
Considerando que a documentação encaminhada na peça inicial incluiria os relatórios de fiscalizações realizadas no hospital pelo Conselho Regional de Medicina de Pernambuco, em 2013 (Peça nº 1, p. 118-129) e em 2015 (Peça nº 2, p. 73) , além da Certidão do Ministério Público (Peça nº 2, p. 109-112) em face de dez visitas feitas pelo próprio Ministério Público Federal, entre 19/5 e 22/6/2015, em "dias e horários aleatórios, com o fim de averiguar se os médicos estão realmente comparecendo ao trabalho nos horários determinados" e "tiveram como base as planilhas de escalas dos médicos  (...)  que foram cedidas pela direção do Hospital", registrando as diversas ausências de médicos nas especialidades de clínica médica, traumatologia, anestesiologia, pediatria, endocrinologia e obstetrícia;
Considerando que a aludida certidão teria assinalado diversas ausências de médicos nas especialidades de clínica médica, traumatologia, anestesiologia, pediatria, endocrinologia, obstetrícia, buco-maxilo e cirurgia-geral (Peça nº 3, p. 36-37) ;
Considerando que, diante disso, o ilustre representante enviou a Recomendação 19/2015, em 3/11/2015 (Peça nº 2, p. 127-131) , ao Diretor do Hospital Dom Moura e ao Secretário de Estado da Saúde de Pernambuco para regularizassem a situação, proferindo, em 30/6/2016, o despacho (Peça nº 3, p. 34-39) com as seguintes informações:
 (i) as ausências relatadas na Certidão do Ministério Público estariam sob apuração por meio da Sindicância 381/2015 pelo CRM-PE; 
 (ii) o Serviço de Auditoria do SUS em Pernambuco teria informado (Peça nº 2, p. 83) a programação de auditoria para ser realizada em 2016 no Hospital Dom Moura; e 
 (iii) a Secretaria de Saúde de Pernambuco teria instaurado o Procedimento Administrativo Simplificado (PAD) 0001/2015-HRDM, tendo os correspondentes médicos sido notificados para apresentarem as suas defesas por escrito sobre as aludidas ausências;
Considerando que, em decorrência da auditoria realizada pelo Serviço de Auditoria do SUS em Pernambuco no Hospital Regional Dom Moura entre outubro de 2016 e janeiro de 2017, o Relatório 15490 (Peça nº 5) destacou que, em novembro de 2016, "as escalas permaneciam incompletas, porém não foram observadas ocorrências de dias com ausências de profissionais em nenhuma especialidade";
Considerando que, como o pagamento dos salários em prol dos aludidos médicos pode ter ocorrido com o uso de recursos federais, em face do marco normativo do SUS (Portaria GM/MS 204, de 2007, e Portaria de Consolidação GM/MS 6, de 2017, alterada pela Portaria GM/MS 3992, de 2017) , a competência do TCU estaria fixada sobre a presente representação;
Considerando, contudo, que cabe primariamente ao Departamento Nacional de Auditoria do Sistema Único de Saúde - Denasus fiscalizar a aplicação dos recursos do SUS, informando a situação ao Fundo Nacional de Saúde para, se necessário, autuar a devida tomada de contas especial para ser mais adiante, então, enviada ao TCU;
Considerando, pelo exposto, que no presente momento, não se mostra adequada a atuação mais imediata e direta do TCU e, assim, ela pode ser diferida para o momento futuro, quando se der o ingresso, neste Tribunal, da tomada de contas especial eventualmente instaurada pelo FNS, podendo ser considerada prejudicada, assim, a apreciação de mérito da presente representação;
Considerando, enfim, que o TCU deve enviar a determinação ao Ministério da Saúde para que, no prazo de 60 (trinta) dias, informar o Tribunal sobre as providências adotadas em relação às suscitadas irregularidades;
Os Ministros do Tribunal de Contas da União, reunidos em Sessão de 2ª Câmara, ACORDAM, por unanimidade, com fundamento nos arts. 143, inciso V, alínea "a", 235, 237, inciso I e parágrafo único, e 250, inciso I, do Regimento Interno do TCU, aprovado pela Resolução nº  246, de 2011, em conhecer da presente representação para, no mérito, considerá-la prejudicada e prolatar as determinações abaixo indicadas, de acordo com os pareceres emitidos nos autos:
1. Processo TC-Processo 021.414/2016-5 (REPRESENTAÇÃO) 
	1.1. Representante: Exmo. Sr. Antônio Nilo Rayol Lobo Segundo, como Procurador da República em Garanhuns - PE.
	1.2. Órgãos/Entidades: Secretaria Estadual de Saúde do Governo de Pernambuco e Hospital Regional Dom Moura, em Garanhuns - PE.
	1.3. Relator: Ministro-Substituto André Luís de Carvalho.
	1.4. Representante do Ministério Público: não atuou.
	1.5. Unidade Técnica: Secretaria de Controle Externo da Saúde (SecexSaúde) .
	1.6. Representação legal: não há.
	1.7. Determinar: 
	1.7.1. ao Ministério da Saúde que adote as medidas cabíveis junto ao Departamento Nacional de Auditoria do Sistema Único de Saúde - Denasus e, no prazo de 60 (trinta) dias, informe o TCU sobre o resultado das providências adotadas para a apuração e a solução das irregularidades noticiadas nestes autos;
	1.7.2. à SecexSaúde que adote as seguintes medidas:
	1.7.1. envie a cópia do presente Acórdão, acompanhada da cópia do parecer da unidade técnica, ao ilustre representante para ciência, além do envio ao Ministério da Saúde e ao Departamento Nacional de Auditoria do Sistema Único de Saúde - Denasus, para ciência e atendimento à determinação proferida pelo item 1.7.1 deste Acórdão; e
	1.7.2. arquive o presente processo, sem prejuízo de promover o monitoramento da determinação proferida pelo item 1.7.1 deste Acórdão.

Segunda Câmara

ACORDAO-COMPLETO-2405869

Acórdão de Relação 3982/2020 - Segunda Câmara

Acórdão de Relação

ANDRÉ DE CARVALHO

não há.

Não atuou.

REPRESENTAÇÃO (REPR)

Secretaria de Controle Externo da Saúde (SecexSaúde).